【裁判字號】    90,訴,438
【裁判日期】    900326
【裁判案由】    毒品危害防制條例
【裁判全文】
臺灣臺中地方法院刑事判決                            九十年度訴字第四三八號
    公  訴  人  臺灣台中地方法院檢察署檢察官
    被      告  甲○○
右列被告因違反毒品危害防制條例案件，經檢察官提起公訴 (九十年度毒偵字第一八
四號、第二八一號、九十年度毒偵緝字第十五號)，本院判決如左：
    主  文
甲○○連續施用第一級毒品，處有期徒刑拾月，扣案之海洛因壹包（驗餘淨重零點貳
柒公克、包裝重零點壹玖公克）沒收銷燬，扣案之杓子參支沒收；又連續施用第二級
毒品，處有期徒刑陸月，扣案之安非他命柒包（合計毛重參拾伍點玖公克）沒收銷毀
，扣案之杓子參支、吸食器壹組、玻璃球管貳支及塑膠空盒貳個均沒收。應執行有期
徒刑壹年貳月，扣案之海洛因壹包（驗餘淨重零點貳柒公克、包裝重零點壹玖公克）
、安非他命柒包（合計毛重參拾伍點玖公克）沒收銷燬，扣案之杓子參支、吸食器壹
組、玻璃球管貳支及塑膠空盒貳個均沒收。
    事  實
一、甲○○前因施用第二級毒品安非他命案件，經觀察、勒戒後，認無繼續施用毒品
    傾向，經台灣台中地方法院檢察署檢察官於民國八十八年十二月十六日以八十八
    年度毒偵字第二四四一號為不起訴處分確定。甲○○仍不知警惕，復基於概括犯
    意，自八十九年一月十五日起至九十年一月九日止，在台中縣外埔鄉○○路新城
    七巷七一號六樓等處，以海洛因摻入香菸點燃吸食之方式，平均一日二次，連續
    施用第一級毒品海洛因多次；又另基於概括之犯意，自八十九年一月十五日起至
    九十年一月九日止，於前開處所，將安非他命置於玻璃吸食器內，以火燒烤，使
    產生煙霧，再以口吸入之方式，平均一日一次，連續施用第二級毒品安非他命多
    次。嗣先後於八十九年一月十五日、同年二月三日及二月十四日、九十年一月九
    日，在前開處所為警查獲，並分別扣得甲○○所有之吸食器一組、玻璃球管二支
    及杓子二支（八十九年二月三日查獲）；安非他命六包（合計毛重三十五‧三公
    克）、塑膠空盒二個、杓子一支（八十九年二月十四日查獲）；海洛因一包（驗
    餘淨重０‧二七公克，包裝重０‧一九公克）、安非他命一包（毛重０‧六公克
    ）（九十年一月九日查獲），經依本院八十九年度毒聲字第一六一七號裁定送觀
    察、勒戒後，認有繼續施用毒品之傾向。
二、案經台中縣警察局大甲分局報告台灣台中地方法院檢察署檢察官偵查起訴。
    理  由
一、右揭犯罪事實，業據被告甲○○於警、偵訊時及本院審理中坦承不諱，並有扣案
    之海洛因一包（驗餘淨重０‧二七公克、包裝重０‧一九公克）、安非他命七包
    （合計毛重三十五‧九公克）、吸食器一組、玻璃球管二支、杓子三支及塑膠空
    盒二個等物足資佐證，而被告所持有之白色粉末一包，經鑑定結果確屬毒品海洛
    因無訛，有法務部調查局鑑驗通知書一紙（編號000000000）在卷足參，且其先
    後為警查獲時，經採尿送驗結果，呈有二次毒品嗎啡及五次安非他命陽性反應，
    亦有台中縣衛生局檢驗尿水報告書及常昕生活事業股份有份公司新東分公司濫用
    藥物尿液檢驗報告共五紙附卷可憑。被告前因施用第二級毒品安非他命案件，經
    觀察、勒戒後，認無繼續施用毒品傾向，經台灣台中地方法院檢察署檢察官於八
    十八年十二月十六日以八十八年度毒偵字第二四四一號為不起訴處分確定後，又
    連續施用第一、二級毒品，經依本院八十九年度毒聲字第一六一七號裁定送觀察
    、勒戒後，認有繼續施用毒品之傾向，亦有不起訴處分書、台灣台中地方法院檢
    察署刑案資料查註紀錄表及台灣台中看守所附設勒戒處所九十年一月二十八日中
    所正總字第二五一號函送之有無繼續施用毒品傾向證明書各一件附卷可稽，本件
    事證明確，被告犯行堪以認定。
二、核被告甲○○所為，係犯毒品危害防制條例第十條第一項施用第一級毒品罪及同
    條第二項施用第二級毒品罪。被告所持有之毒品海洛因、安非他命，係供其自己
    施用，故其持有之低度行為應為施用之高度行為所吸收，均不另論罪。其先後多
    次施用第一級毒品海洛因及施用第二級毒品安非他命之行為，均時間密接、犯罪
    構成要件相同，顯均係基於概括犯意反覆為之，均應依連續犯之規定各論以一罪
    ，並均加重其刑。被告所犯上開二罪間，犯意各別，罪名有異，應予分論併罰。
    爰審酌被告無視於毒品對於自身健康之戕害及國家對於杜絕毒品犯罪之禁令，惡
    性非輕，及其施用毒品之次數、期間、犯後坦承犯行、態度尚佳等一切情狀，量
    處如主文所示之刑，以資懲儆。扣案之海洛因一包（驗餘淨重０‧二七公克、包
    裝重０‧一九公克）、安非他命七包（合計毛重三十五‧九公克），係當場查獲
    之毒品，爰依毒品危害防治條例第十八條第一項前段規定宣告沒收銷燬之；扣案
    之吸食器一組、玻璃球管二支及塑膠空盒二個，為被告所有供施用第二級毒品所
    用之物；扣案之杓子三支為被告所有供施用第一、二級毒品所用之物，均據被告
    供明，並經本院查明在卷，爰均依刑法第三十八條第一項第二款之規定宣告沒收
    。扣案之注射針筒二支為被告之友人所寄放，並非供被告施用第一級毒品所用之
    物，業據被告陳明在卷，且經本院當庭勘驗被告手臂及鼠蹊部，均未發現任何注
    射之痕跡，有勘驗筆錄附卷可稽，是該注射針筒既非被告所有，亦非違禁物，自
    不得為沒收之宣告，附此敘明。
據上論結，應依刑事訴訟法第二百九十九條第一項前段，毒品危害防制條例第十條第
一項、第二項、第十八條第一項前段、第二十條第三項前段，刑法第十一條前段、第
五十六條、第三十八條第一項第二款、第五十一條第五款，判決如主文。
中      華      民      國    九十      年      三      月    二十六    日
                         臺灣臺中地方法院刑事第三庭
                             審判長法  官  唐 光 義
                                   法  官  張 智 雄
                                   法官  黃 炫 中
右正本證明與原本無異。
如不服本判決，應於判決送達後十日內向本院提出上訴狀，上訴於臺灣高等法院臺中
分院( 須附繕本 )。
                                   書記官
中      華      民      國    九十      年      三      月    二十六    日


司法院資訊處製作；財團法人民間司法改革基金會備份。
